【裁判字號】    95,訴,1284
【裁判日期】    970320
【裁判案由】    偽造有價證券等
【裁判全文】
臺灣臺北地方法院刑事判決              95年度訴字第1284號
公  訴  人  臺灣臺南地方法院檢察署檢察官
被      告  甲○○
選任辯護人  黃沛聲律師
上列被告因偽造有價證券等案件，經臺灣臺丁○察官提起公訴（
93年度偵字第7359號），臺灣臺南地方法院受理後（94年度訴字
第185號），認無管轄權移送前來，本院判決如下：
    主  文
甲○○意圖供行使之用，而偽造有價證券，處有期徒刑肆年。如
附表所示之偽造本票壹張，及91年6月9日房屋點交書、90年5 月
15日租賃契約書上偽造之「戊○○」署押各壹枚（合計共貳枚）
，均沒收。
    事  實
一、甲○○與戊○○原係房東、房客關係。戊○○於87年9月5日
    ，以每月租金新臺幣（下同）1萬元、押租金2萬元之條件，
    向甲○○承租坐落臺南市○○路1089號房屋使用，雙方未約
    定租賃期限。嗣戊○○以上開1089號房屋過小致生意無起色
    為由，要求更換至坐落同市同路1149之1號房屋，經甲○○
    同意後，雙方未另立新租約，戊○○即遷至該屋。但因生意
    仍未見起色，戊○○擬終止租約，乃向甲○○提出逕以押租
    金抵扣91年4月15日至6月15日為止之租金，但不為甲○○所
    接受，雙方為此發生糾紛。詎甲○○竟基於意圖供行使之用
    ，偽造有價證券之犯意，及行使偽造文書之犯意，於91年5
    月13日前某日，利用不知情之不詳姓名年籍之成年人，以戊○○名義偽造如附表所示本票1張，及於91年9月12日前某日
    ，利用不知情之不詳姓名年籍之人，以戊○○名義同時偽造
    91 年6月9日房屋點交書、90年5月15日租賃契約書各1份，
    足以生損害於戊○○。甲○○旋於91年5月13日持該紙偽造
    之本票向本院聲請本票准予強制執行（本院91年度票字第20
    175號）。在戊○○接獲裁定前，雙方因前述租金爭議鬧上
    警局，經協調後，於91年5月18日達成戊○○仍須依約支付2
    期即2萬元之租金，押租金2萬元則於騰空點交時返還之協議
    。戊○○當場依約先行繳付2萬元租金後，於91年6月10日繳
    清相關水電費用，將房屋點交予甲○○委任之代理人乙○○○。甲○○於91年6月13日扣除換鎖及電匯費用後，退還押
    租金19311元予戊○○。不幾戊○○接獲本院民事庭前開裁
    定，始驚覺甲○○竟持非其所親簽之如附表所示偽造其名義
    之本票行使權利。除依法提出抗告外，並向本院民事庭提起
    確認本票債權不存在之訴（業經本院以91年度北簡字第12
    980號、92年度簡上字第302號判決確認本票債權不存在確定
    ）。甲○○於訴訟中，在91年9月12日向本院民事庭提出偽
    造戊○○名義之90年5月15日租賃契約書及91年6月9日房屋
    點交書，以為行使，足以生損害於戊○○。戊○○始悉上情
    。
二、案經戊○○訴由臺灣臺南地方法院檢察署檢察官偵查起訴後
    ，由臺灣臺南地方法院以管轄錯誤移送本院審理。
    理  由
壹、程序事項:
    本件被告自86年11月8日起至94年8月30日先後在台北市○○○路○段251巷5弄12號2樓及臺南市○○路各址來回遷徙10次
    ，此有本院所查得之遷徙紀錄查詢結果在卷可稽。其於92年
    10 月1日第九次遷徙時，將戶籍址遷至臺南市○○路1149號
    ，其後再於同年8月30日遷徙至同市路1091號。是公訴人起
    訴時（即94年2月14日），被告之登記戶籍址為臺南市○○
    路1149號，原臺灣臺南地方法院非無管轄權，移送前來尚有
    誤會。但本件被告所偽造之前開本票，於91年5 月13日向本
    院民事庭聲請本票裁定強制執行，以及被告於確認本票債權
    不存在之訴訟中，於91年9月12日提出前開偽造之租賃契約
    書及房屋點交書而行使之，是被告行使偽造本票及偽造之租
    賃契約書、房屋點交書之行為地均為本院所轄範圍，本院自
    亦有管轄權，依法應予審理，合先敘明。
貳、證據能力事項:
一、被告所提出之公誠鑑定有限公司鑑定人高鵬飛於93年7月7日
    所出具之誠字第930707號鑑定報告書及陳虎生於94年7月10
    日所出具之筆跡鑑定報告書，均非法院或檢察官依刑事訴法
    第198條或第208條規定所選任之鑑定人或鑑定機關，其所為
    之鑑定意見，不合於刑事訴訟法第12章第3節之相關規定。
    且上開鑑定人資以鑑定、比對之相關當事人之筆跡，亦非係
    經由法院或檢察官確認係屬相關當事人之書寫筆跡原本，自
    無證據能力，不得作為本案認定事實存否之證據。
二、證人乙○○○於本院民事庭囑託臺灣臺南地方法院民事庭於
    93年6月28日訊問（93年度助字第6號）中所為之證詞，雖係
    被告以外之人於審判外所為之陳述，但其所為之上開證詞業
    經具結，且係在法官面前所為，依刑事訴訟法第159條之1第
    1項規定，自得為證據。
三、法務部調查局於93年2月9日所出具之調科貳字第0930004215
    0號鑑定通知書，係本院民事庭依民事訴訟法第340條規定，
    囑託鑑定機關所為鑑定之鑑定報告，被告對於該鑑定報告之
    證明力雖有爭執，但對該報告之證據能力並不爭執，依刑事
    訴訟法第159條之5第2項規定，自得為證據。
四、至於本院依被告之聲請委託中央警察大學就系爭如附表所示
    之本票、租賃契約書、房屋點交書上「戊○○」之筆跡與被
    告庭寫及平日書寫筆跡之特徵是否相一致。經鑑定結果為:
    系爭三文件上戊○○字跡與送鑑證物附件二、三、四上甲○○本人當庭書寫及平日書寫字跡特徵相符，此有中央警察大
    學97年1月4日校鑑科字第0960002340號鑑定書在卷可稽。上
    開鑑定書係本院依刑事訴訟法第208條規定所囑託鑑定後所
    得之報告，依法自有證據能力。惟鑑定機關所指定之鑑定人
    丙○○於鑑定時，誤將分屬告訴人（即鑑定書中所列照片12
    即附件一編號15、照片13即附件一編號16）及被告之平日書
    寫筆跡，誤認為係同一人之筆跡，並將之同列為與系爭三份
    文件之比對筆跡，此復經鑑定人丙○○到庭結證在案。是該
    份鑑定結果所依據之比對筆跡確有顯然之錯誤，自不足作為
    被告不利認定之依據。
參、實體事項:
一、認定本件犯罪事實所依憑之證據及理由:
    訊據被告固坦承於91年5月13日持附表所示之本票，向本院
    民事庭聲請本票裁定強制執行，以及在告訴人戊○○提起確
    認本票債權不存在訴訟中，曾提出91年6月9日房屋點交書及
    90年5月15日租賃契約書等情不諱，惟矢口否認有何偽造有
    價證券及行使偽造文書之犯行，並辯稱: 附表之本票及90年
    5 月15日租賃契約書、91年6月9日房屋點交書均是告訴人在
    其面前所親簽云云。惟查:
  (一)被告於87年9月5日以每月租金1萬元、押租金2萬元之條件，
    出租坐落臺南市○○路1089號房屋予告訴人使用，雙方未約
    定租賃期限，以及嗣告訴人以1089號房過小為由，經被告同
    意變更租賃標的物為1149-1號房屋等情，為被告所不爭執，
    並據證人戊○○於本院97年3月6日審理時結證在案，且有被
    告所不爭執之87年9月5日租賃契約書1份在可稽（參發查字
    第896號卷第11頁）。
  (二)被告於91年5月13日持附表所示之本票，向本院民事庭聲請
    本票裁定強制執行，以及在告訴人戊○○提起確認本票債權
    不存在訴訟中，在91年9月12日向本院民事庭提出90年5月15
    日租賃契約書、91年6月9日房屋點交書等情，為被告所不爭
    執，並有被告在偵查中所提出之民事聲請狀（參發查字第89
    6號卷第69頁，上蓋本院收狀章戳日期為91年5月13日）、民
    事答辯狀（參發查字第896號卷第81頁）可按。
  (三)告訴人接獲本院91年度票字第20175號裁定後，於法定期間
    內除提出抗告外，並向本院民事庭提起確認本票債權不存在
    之訴，經本院以91年度北簡字第12980號、92年度簡上字第
    302號判決確認本票債權不存在確定等情，亦為被告所不爭
    執，並有上開裁定及判決書在卷可考（參發查字第896號卷
    第77頁、85-86頁、偵字第7359號卷第147-149頁）。
  (四)被告與告訴人曾因租金爭議鬧上警局，經協調後，於91年5
    月18日達成告訴人仍須依約支付2期即2萬元之租金，押租金
    2萬元則於騰空點交時返還之協議，以及告訴人給付2萬元租
    金後，於91年6月10日繳清相關水電費用，被告於91年6月13
    日扣除換鎖及匯費後，退還押租金19311元予告訴人等情，
    亦為被告所不爭執，並有被告不爭執之同意書、台灣電力公
    司繳費收據各1張（參發查字第896號卷第63頁、第25頁）、
    台南區中小企業銀行存摺交易明細報表（附於本院卷內）等
    可資佐證。
  (五)告訴人指訴: 自87年以上述條件承租崇善路1089號房屋後，
    曾以太小為由，經被告之同意遷至1149-1號房屋，但雙方未
    另立租約，如附表所示以告訴人名義簽發之本票及90年5 月
    15日租賃契約書、91年6月9日房屋點交書，均非其本人所親
    簽等語，但被告則堅稱: 系爭本票及契約書、點交書等均是
    告訴人在其面前所親簽云云。其二人之陳述，完全迥異。何
    者為真，與本案所關頗切，實有究明之必要。經查:
  (1)告訴人戊○○於本院審理時以證人身分具結作證稱: 我從87
    年開始承租台南市○○路1089號，租到90年換到台南市○○
    路1149-1，沒有另簽租約，也沒有簽過本票或是房屋點交書
    給被告。因為被告要求我結清，才會退我押租金。我在91年
    6月10日結清，被告後來在91年6月13日退還我押金，是用AT
    M轉入的等語在案（參本院97年2月29日審判筆錄）。而如附
    表所示系爭之本票及上開二份文書，於本院民事庭審理告訴
    人所提出之確認本票債權不存在訴訟中，經本院民事庭檢附
    告訴人之平日及庭寫筆跡送請法務部調查局鑑定結果: 系爭
    本票及房屋點交書、租賃契約書之簽名的外形及結構佈局相
    似，簽名之運筆較為柔  、圓滑。而告訴人平日及庭寫簽名之
    運筆則較為有力、豪放。二者筆法不同，細部筆劃特徵亦不
    同，此有法務部查局93年2月9日調科貳字第09300042150 號
    鑑定通知書可參（參發查字第896號卷第176-177頁）。是證
    人戊○○前開證詞: 附表所示之本票及90年5月15日租賃契
    約書、91年6月9日房屋點交書均非其所親簽等語，尚非無稽
    。
  (2)依被告所不爭執之87年9月5日租賃契約書所載，告訴人承租
    1089號房屋時，曾支付押租金2萬元，告訴人變更租賃標物
    至1149-1房屋時，被告並未退還押租金，而係將1089號房屋
    之押租金，轉為承租1149-1號房屋之押租金，此不僅業據證
    人乙○○○於本院審理時結證（參本院97年3月6日審判筆錄
    ）在案外，且由前述被告嗣於91年6月13日始匯退告訴人193
    11元之事實，亦可明之。既然原1089號租賃契之押租金2萬
    元，已轉為1149-1號房屋之押租金，果系爭90年5月15日租
    賃契約係告訴人所親簽，則告訴人為何未將該筆已付之押租
    金載入90年5月15日租賃契約書之中。又依被告所提出之系
    爭90年5月15日租賃契約書所載之租約為期2年，每月租金為
    1萬元，則2年之租金總額亦不過24萬元，開立之系爭本票之
    面額亦為24萬元，即相當於2年租期之租金總額，此顯違違
    社會交易常情。且承前所述，告訴人租用1149-1號房屋時，
    已有自1089號房屋直接移轉之上述2萬元之押租金以資擔保
    ，其豈有另立總額24萬元，合計已超過2年期租賃期限之租
    金總額之本票之理。
  (3)告訴人堅稱未與被告另立系爭90年5月15日之租賃契約，並
    堅詞否認曾於該份租賃契約書上簽寫任何文字。質之被告自
    承系爭90年5月15日租賃契約書上除「乙方: 戊○○」之文
    字外，其餘均由其所書寫等情不諱。換言之該份契約書上有
    關告訴人之地址、身分證字號、出生年月日、選定居所等事
    項，均係被告所書寫，此不僅與雙方在87年9月5日簽署租賃
    契約書時有關乙方之姓名、身分證字號、出生年月日、戶籍
    地址、電話等重要文字，均由告訴人所親自書寫不同外。復
    與證人乙○○○於本院審理時結證: 因為甲○○在台北有工
    作很忙，無法天天在台南。甲○○寫完租賃契約均交由我來
    保管。看誰要來租賃，其中有寫租賃的要點。租期由租屋的
    人寫的。看租屋的人要租幾年。金額是甲○○自己寫的。契
    約簽名的部分是甲○○先簽好名，但是日期部分空下來，看
    承租人自己要租多久。房子交給承租人後，承租人簽完名字
    後，我等甲○○回台南時，再把契約書給他寫租約日期。承
    租人在租賃契約上要填寫姓名、租金每個月要付的金額，還
    有押金多少、承租人統一編號、出生年月日，都是承租人自
    己填寫等語之簽約慣例不同。復且，承前所述，被告與告訴
    人在87年9月5日所簽立之租賃契約並無租期約定，係屬不定
    期租賃，則被告既已同意更換租賃標的物，且押租金直接轉
    入，租金額亦復相同，就客觀而言，告訴人當無與被告另立
    租賃契約之必要。
  (4)系爭90年5月15日租賃契約書所載乙方選定居所為「崇善路
    1145號」，該處係案外人蔡榮昇向被告承租之房屋，並非告
    訴人向被告承租之處所，此由告訴人與被告及案外人蔡榮昇
    在91年5月18日在警局所為之同意書即可明之。告訴人向被
    告承租之房屋為1149-1號，此為被告所不爭執，而告訴人承
    租該屋係作經營商業使用，並非承租作為倉庫，告訴人殊無
    以案外人蔡榮昇向被告所承租之崇善路1145號作為選定居所
    之理。此外，承前所述，被告與告訴人曾因租金爭議，鬧上
    警局，雙方並簽立同意書，押租金於付清房租、騰空點交房
    屋、結清水電費時退還，其等未曾在該份同意書內提及任何
    有關系爭24萬元本票一事。果系爭本票及90年5月15日租賃
    契約書係告訴人所親簽，而該次在警局之協議，復係針對告
    訴人與被告間租金及終止租約後有關擔保金之退還進行協商
    ，則告訴人豈有不將該紙24萬元本票之退還一併記載於同意
    書內之可能。
  (5)爭房屋點交書上記載製作日期為91年6月9日。但被告於92年
    6月6日偵查訊問中則堅稱: 「沒有人去點交。」（參發查字
    第896號卷第53頁）。果被告未與告訴人完成點交，則告訴
    人怎可能簽署該紙房屋點交書予被告。又承前所述，被告在
    91 年6月13日退還押租金時，曾扣除換鎖及電匯費用，由此
    足稽被告行事風格謹慎，且分文必較。但告訴人係在91年6
    月10日始付清相關水電費用，則被告豈可能在91年6月9日即
    收下告訴人的房屋點交書。
  (6)綜合上述，本院認證人即告訴人戊○○所述: 系爭本票、90
    年5月15日租賃契約書、91年6月9日房屋點交書等均非其所
    親簽，及法務部調查局所為: 上開文件之筆跡與告訴人筆跡
    不符之鑑定結果，均屬可採。被告辯稱: 各該本票及文書，
    係告訴人在其面前所親簽云云，均非事實。
  (六)系爭本票、90年5月15日租賃契約書、91年6月9日房屋點交
    書均非告訴人所親簽，而各該文件之原本均是被告所持有，
    並由被告提出予本院民事庭。參以被告復為上開租賃契約書
    之契約當事人，所列之承租標的復為被告所有之房屋。此外
    ，房屋點交書之受點交人亦為被告本人。當無由無關第三人
    偽造上開本票及90年5月15日租賃契約書、91年6月9日房屋
    點交書之可能與必要。是綜合上各項事證推之，系爭本票及
    上開文書若非被告所親自偽造，即是被告利用他人偽造，除
    此之外別無他途。有關上開文件上「戊○○」之簽名是否被
    告所偽造一節，檢察官偵查期間，曾委請法務部調查局予以
    鑑定，經該局以93年6月7日以調科貳字第093002281號函復:
    系爭簽名既經鑑定與戊○○本人簽名之外形相似但細部特徵
    不同，表示該系爭簽名極可能是遭他人模仿書寫之簽名，由
    於模仿者於模仿他人簽名時，通常會擷取他人簽名之外形、
    結構佈局等特徵進行仿寫，故可能會失去模仿者本人原有之
    筆劃個性與習性，致難以依據現在之筆跡特徵而判斷其書寫
    者（參發查第896號卷第218頁）。嗣本院審理期間，曾另委
    請內政部警政署刑事警察局進行筆跡鑑定，是否與被告平日
    及庭寫筆跡特徵相符，但該局以96年1月22日刑鑑字第09600
    09479號函復: 因可資比對相同書寫方式之類同筆跡太少，
    且庭寫字跡有做作之虞，而未予鑑定（附於本院卷）。是尚
    乏積極之證據證明上開系爭文件上之簽名，係被告所親自偽
    造。是綜合上各項事證推之，系爭本票及上開文書上「戊○○」之簽名，應是被告利用他人所偽造。
  (七)證人乙○○○雖於臺灣臺南地方法院民事庭於93年6月28 日
    訊問時結證稱: 告訴人與被告雙方有訂立1149-1房屋之租約
    ，並有簽立本票1張，告訴人開本票作為租金及押金之保證
    ，發票人是告訴人本人簽的，因告訴人的租金很難收。簽90
    年5月15日租約時伊有在場，是在被告崇善路1091號住處的
    會議桌簽的，也有目睹告訴人在租賃契約及本票上簽名; 房
    屋點交書我看到他親筆簽名等語（參偵字第7359號卷第88-9
    2頁）。及於本院97年3月6日審理時結證: 90年5月15日租約
    是在台南市○○路1091號簽訂的。戊○○只親自簽名，但是
    地址、選定居所，戊○○不肯寫，所以【甲○○自己回台南
    時寫的】。租賃的起訖日是用打的。我問戊○○要租幾年，
    戊○○就告訴我，我就告訴甲○○，甲○○就先打好等語。
    但於同日審理中對檢察官追問: 這份是否甲○○簽名好再給
    戊○○簽名時，答稱: 是的。但對檢察官所詢: 何時甲○○
    回來簽契約的日期？又答稱: 因為戊○○說要改租賃別的房
    子，甲○○在契約上面所載的日期5月15日回家，當日請戊○○來家裡簽名。並稱每個租賃契約都是甲○○自己簽名的
    。不會代簽。89年以後就要簽立本票等語。但查:
  (1)被告於92年7月25日偵訊時對檢察官所詢90年5月15日簽租賃
    契約時還有誰在場，答稱: 「只有我與戊○○，在崇善路
    1091號簽的，不太記得還有誰在場。」（參發查字第896號
    卷第113頁）。是證人乙○○○證稱其簽約時在場云云，顯
    與被告之供詞不相一致。
  (2)證人乙○○○就系爭90年5月15日租賃契約書上當事人欄之
    資料究竟是告訴人先簽名後，被告回台南時再書寫地址、選
    定居所等各欄位，抑或告訴人與被告二人當場全部寫究等簽
    約重要細節，前後陳述明顯不一。
  (3)證人乙○○○堅稱每次租賃契約書均由被告自己簽名，不會
    代簽。但查，證人乙○○○前在與案外人馮德芳及吳慧郁等
    人所簽立之租賃契約書（參發查字第896號卷第144、177頁
    ）中，自任出租人，亦與證人乙○○○之證詞不符。
  (4)證人乙○○○堅稱: 被告與案外人董明發於89年11月15日簽
    訂之租賃契約書上「甲方: 甲○○」係被告在1091號簽約時
    寫的等語，但被告則供稱: 「甲○○三個字是董明發寫的」
    等語（參同日筆錄第16頁），所為之陳述亦與被告不相一致
    。
  (5)證人乙○○○與被告為姊弟關係，且其所為之證詞不僅前後
    不一，並與被告之供述明顯相佐，是其所為曾目睹告訴人親
    自在系爭本票及90年5月15日租賃契約書、91年6月9日房屋
    點交書上簽名之證詞云云，自難採信。其所為之證詞，不足
    為被告有利認定之依據。
  (八)綜合上述，本件系爭本票及90年5月15日租賃契約書、房屋
    點交書確非告訴人所親簽，而係被告利用不詳姓名年籍之人
    所偽造。從而，本件被告犯行，事證明確，洵堪認定。
二、論罪科刑部分：
  (一)查被告行為後，刑法業於94年2月2日修正公布部分條文，並
    於95年7月1日施行。依修正後刑法第2條第1項規定：「行為
    後法律有變更者，適用行為時之法律。但行為後之法律有利
    於行為人者，適用最有利於行為人之法律。」。又本次刑法
    修正之比較新舊法，應就罪刑有關之共犯、未遂犯、想像競
    合犯、牽連犯、連續犯、結合犯，以及累犯加重、自首減輕
    暨其他法定加減原因（如身分加減）與加減例等一切情形，
    綜其全部罪刑之結果而為比較（最高法院95年5月23日著有
    95年度第8刑庭會議決議可資參照。）合先敘明。經查:
  (1)被告行為時刑法第33條第5款規定：罰金為銀元1元以上。修
    正後刑法第33條第5款規定：罰金為新臺幣1千元以上。比較
    新、舊法之結果，應以被告行為時之舊法對其較為有利。
  (2)被告行為後，刑法第55段之牽連犯規定亦經刪除。是於新法
    修正施行後，被告所為之偽造有價證券及行使偽造私文書之
    犯行，即須分論併罰。比較新、舊法之規定，修正前之規定
    對於被告較為有利。
  (3)綜合上述各條文修正前、後之比較，揆諸前揭最高法院95年
    年第8次決議及修正後刑法第2條第1項前段、後段規定之「
    從舊、從輕」原則，自應適用被告行為時之法律，即修正前
    刑法之相關規定及罰金罰鍰提高標準條例第1條前段。
  (二)核被告所為，係犯刑法第201條第1項之偽造有價證券罪、第
    216條、第210條行使偽造私文書罪。被告利用不知情之不詳
    姓名年籍之成年人偽造如附表之本票及90年5月15日租賃契
    約書、91年6月9日房屋點交書，為間接正犯。被告指示他人
    於如附表所示之本票及90年5月15日租賃契約書、91年6月9
    日房屋點交書上偽造「戊○○」簽名之行為，分別為偽造上
    開文書及有價證券之部分行為; 另其行使如附表所示之偽造
    有價證券之低度行為，復為其偽造有價證券之高度行為所吸
    收，以及偽造私文書之低度行為，為行使之高度行為所吸收
    ，均不另論罪。被告係於91年9月12日同時行使如附表所示
    偽造之租賃契約書及房屋點交書，為單純一罪。被告所犯上
    開行使偽造私文書及偽造有價證券二罪，有方法目的之牽連
    關係，應依修正前刑法第55條規定從一重之偽造有價證券之
    一罪處斷。
  (三)爰審酌被告因與告訴人間發生租金爭議，竟指使他人偽造告
    訴人名義之本票及文書，且明知其與告訴人間之租賃關係已
    結束，租金已結清，竟仍持該紙偽造本票行使權利，並提起
    仲裁請求給付租金，造成告訴人之訟累，又明知其戶籍在92
    年10月1日至94年2月14日起訴時，始終設在臺南市，竟在訴
    訟期間以臺南地方法院無管轄權為由，請求將案件移轉管轄
    ，延滯訴訟，浪費訴訟資源，於本案囑託中央警察大學進行
    鑑定期間，復以電話騷擾鑑定人丙○○，經鑑定人來電請求
    制止，本院為此訂期當庭諭示其不可再有任何騷擾之行為，
    足認其犯後毫無悔意，態度不佳等一切情狀，量處如主文所
    示之刑。
  (四)如附表所示偽造之本票1張，併依刑法第205條規定宣告沒收
    。另偽造之95年5月15日租賃契約書及91年6月9日房屋點交
    書上偽造之「戊○○」之署押各1枚，合計共2枚，併依刑法
    第219條規定宣告沒收。
據上論斷，應依刑事訴訟法第299條第1項前段，刑法第2條第1項
前段、刑法第201條第1項、第216條、第210條、修正前刑法第55
條、刑法第205條、第219條，罰金罰鍰提高標準條例第1條前段
，判決如主文。
本案經檢察官杜慧玲到庭執行職務。
中    華    民    國    97    年    3     月    20    日
                  刑事第四庭  審判長法  官  劉慧芬
                                    法  官  呂政燁
                                    法  官  李桂英
上正本證明與原本無異。
如不服本判決，應於判決送達後10日內向本院提出上訴狀（應抄
附繕本）。告訴人或被害人如對於本判決不服者，應具備理由請
求檢察官上訴，其上訴期間之計算係以檢察官收受判決正本之日
期為準。
                                    書記官 嚴君珮
中    華    民    國    97    年    3    月    20    日
附錄本案論罪科刑法條全文:
中華民國刑法第201條
（有價證券之偽造變造與行使罪）
意圖供行使之用，而偽造、變造公債票、公司股票或其他有價證
券者，處3年以上10年以下有期徒刑，得併科3千元以下罰金。
行使偽造、變造之公債票、公司股票或其他有價證券，或意圖供
行使之用，而收集或交付於人者，處1年以上7年以下有期徒刑，
得併科3千元以下罰金。
中華民國刑法第210條
（偽造變造私文書罪）
偽造、變造私文書，足以生損害於公眾或他人者，處5年以下有
期徒刑。
中華民國刑法第216條
（行使偽造變造或登載不實之文書罪）
行使第210條至第215條之文書者，依偽造、變造文書或登載不實
事項或使登載不實事項之規定處斷。
附表：
┌─┬─────┬─────┬─────┬─────┬───┐
│編│票      號│面      額│發票日    │到期日    │發票人│
│號│          │（新臺幣）│          │          │      │
├─┼─────┼─────┼─────┼─────┼───┤
│1 │無        │24萬元    │90年5月   │90年5月15 │戊○○│
│  │          │          │15日      │日        │      │
└─┴─────┴─────┴─────┴─────┴───┘


司法院資訊處製作；財團法人民間司法改革基金會備份。
